【裁判字號】    92,訴,205
【裁判日期】    920630
【裁判案由】    偽造文書等
【裁判全文】
臺灣宜蘭地方法院刑事判決                          九十二年度訴字第二五號
    公  訴  人  臺灣宜蘭地方法院檢察署檢察官
    被      告  乙○○
右列被告因偽造文書等案件，經檢察官提起公訴（九十二年度偵字第七九０號），本
院判決如左：
    主  文
乙○○共同連續行使偽造私文書，處有期徒刑陸月，如易科罰金以參佰元折算壹日。
緩刑參年。偽造之戊○○玉山銀行信用卡申請書及分期付款專案同意書上之「戊○○
」署押共貳枚及偽造之「庚○○」身分證一枚均沒收。
    事  實
一、緣乙○○與辛○○（業經另案提起公訴，由本院審理中）為朋友，於民國（下同
    ）九十一年十月間，辛○○因急需用款，即偽造庚○○、丙○○及戊○○身分證
    ，並向乙○○拿取照片一張，變造乙○○之照片後偽造作成戊○○之身分證。嗣
    乙○○即與辛○○共同基於意圖為自己不法所有之概括犯意，連續為以下犯行：
（一）於九十一年十月二十日，在宜蘭縣宜蘭市○○路七一號格致機車行，共同持偽
      造之庚○○、丙○○身分證，向格致機車行老闆己○○購買機車，乙○○偽稱
      為丙○○，而由辛○○與己○○洽談，乙○○挑選價值新台幣（下同）五萬六
      千元之光陽金如意一二五西西機車一部，使己○○陷於錯誤後，由辛○○以丙○○名義填寫向玉山銀行申請信用卡及分期付款專案同意書，並由辛○○偽造
      丙○○之署押二枚，而辛○○則佯為庚○○擔任擔保人，惟嗣因線上申請核卡
      未過，故未能完成交易，己○○因此將前開申請書撕毀丟棄滅失而不存在，而
      未受有損失。
（二）於九十一年十一月五日下午七時許，乙○○與辛○○至宜蘭縣宜蘭市○○路○
      段三八號大德機車行，共同持偽造之庚○○、丙○○身分證，向大德機車行老
      闆丁○○購買車號ＲＢ８〡２０２號五十西西機車，價值三萬七千元，由辛○○偽稱庚○○為購買人，並以偽造庚○○身分證抵押於丁○○處詐稱要去羅東
      取款，使丁○○陷於錯誤而交付前開機車予辛○○，惟辛○○、乙○○並未依
      約付款，使丁○○損失上開價值三萬七千元之機車一部。嗣辛○○因積欠友人
      金錢將上開機車交予該友人質押，丁○○得知後始尋回機車。偽造之「丙○○
      」身分證於用畢後即由辛○○丟棄現滅失而不存在。
（三）於九十一年十一月八日，在宜蘭縣宜蘭市○○路○段七四號蘿夢機車行，由乙○○持戊○○身分證偽稱戊○○為購買人，向夢蘿機車行老闆甲○○佯稱欲購
      買悍將一二五西西、車號ＬＵ８〡７２２號機車，擬向玉山銀行申請信用卡及
      分期付款專案同意書，由辛○○填寫戊○○名義之申請書及同意書，並偽簽戊○○之署押於申請書及同意書上，嗣於同年月十日下午二時許，乙○○與知情
      之李建新（業由臺灣宜蘭地方法院檢察署檢察官為緩起訴處分）共同至夢蘿機
      車行取車，再由李建新騎乘該車至宜蘭縣羅東鎮○鎮道路旁之喜互惠超市，將
      機車交付予辛○○，再由辛○○以戊○○名義出售予不知情之今賓機車行負責
      人楊文讚，得款五萬元。嗣於同年月二十八日經玉山銀行承辦人告知申請人戊○○之身分證係偽造者，而未核准核發信用卡及貸款，甲○○始悉受騙並損失
      價值六萬八千元之ＬＵ８〡７２２號機車一部。偽造之「戊○○」身分證於用
      畢後即由辛○○丟棄現滅失而不存在。
二、案經被害人丁○○、甲○○訴請宜蘭縣警察局宜蘭分局報請臺灣宜蘭地方法院檢
    察署檢察官偵查起訴。
    理  由
一、右揭犯罪事實，業據被告乙○○自警訊、偵查及本院審理中坦承不諱，核與被害
    人格致機車行負責人己○○、大德機車行負責人丁○○於警訊、偵查及本院審理
    中結證情節、被害人甲○○於警訊及偵查中、被害人戊○○、丙○○、庚○○於
    警訊中指訴情節相符，並經證人辛○○、李建新、楊文讚證述屬實，且有扣案偽
    造庚○○身分證乙張、偽造之丙○○、戊○○身分證影本三紙及偽造之戊○○玉
    山銀行信用卡及分期付款申請書影本乙份在卷可稽，足徵被告之前開自白核與事
    實相符，應堪憑信。是本件事證明確，被告犯行堪以認定，應予依法論科。
二、核被告所為，係犯刑法第二百十六條、第二百十二條行使偽造特種文書罪、第二
    百十六條、第二百十條之行使偽造私文書罪、第三百三十九條第一項詐欺取財既
    遂罪、第三項之詐欺取財罪未遂罪。被告偽造署押於申請書、同意書係偽造申請
    書、同意書私文書之部分行為；又其偽造私文書後復加以行使，偽造之低度行為
    為行使之高度行為所吸收，均不另論罪。被告與辛○○間有犯意聯絡及行為分擔
    ，應依刑法第二十八條規定論以共同正犯，起訴書論及此部分容有未洽。又被告
    先後多次行使偽造特種文書、行使偽造私文書、詐欺取財之行為，均時間密接，
    所犯各為構成要件相同之置，顯均係基於概括犯意為之，均應依連續犯之規定各
    論以一罪。再被告所犯上開三罪間，有方法結果之牽連關係，為牽連犯，應從一
    重之連續行使偽造私文書罪論處。爰審酌被告因急欲辛○○還款，受辛○○之託
    始起意犯罪，利用信用卡塑膠貨幣交易之便捷而詐騙，破壞信用卡交易秩序及社
    會經濟，影響重大，並使被害人受有損害，姑念其於犯後即坦承犯行，且未有利
    得，及審酌被害人所受損害之程度，被告犯罪之手段、方法等一切情狀，量處如
    主文所示之刑，並諭知易科罰金之折算標準，以示懲儆。末查，被告前未曾受有
    期徒刑以上之宣告，此有台灣高等法院檢察署刑案紀錄簡覆表、台灣高等法院被
    告全國前案紀錄表各一紙在卷可稽，茲因一時失慮致觸刑章，經此刑之宣告應知
    所警惕而無再犯之虞，併宣告緩刑三年，以啟自新。
三、被告與共犯辛○○至蘿夢機車行詐騙，由辛○○在玉山銀行信用卡申請書及分期
    付款專案同意書上偽簽之「戊○○」署押共二枚，應依刑法第二百十九條規定宣
    告沒收，另扣案偽造之「庚○○」身分證一枚係共犯辛○○所有且供犯罪所用之
    物，依共犯連帶理論，應依刑法第三十八條第一項第二款之規定宣告沒收。至被
    告與共犯辛○○至格致機車行詐騙，在玉山銀行信用卡申請書及分期付款專案同
    意書上偽簽之「丙○○」署押，因該申請書及同意書已由己○○撕毀滅失而不存
    在，業據證人己○○供明在卷；另共犯辛○○偽造之「丙○○」、「戊○○」身
    分證，據共犯辛○○供稱業已丟棄而不存在，爰均不為沒收之諭知，併此敘明。
據上論斷，應依刑事訴訟法第二百九十九條第一項前段，刑法第二十八條、第五十六
條、第二百十六條、第二百十條、第二百十二條、第三百三十九條第一項、第五十五
條、第四十一條第一項、第七十四條第一款、第二百十九條、第三十八條第一項第二
款，罰金罰鍰提高標準條例第一條前段、第二條，判決如主文。
本案經檢察官沈念祖到庭執行職務
中    華    民    國      九十二      年      六      月      三十     日
                                  臺灣宜蘭地方法院刑事第二庭
             法  官
右正本證明與原本無異。
如不服本判決，應於判決送達後十日內，向本院提出上訴狀。
                                          書記官
中    華    民    國      八十        年              月               日
附錄法條：
刑法第二百十六條 (行使偽造變造或登載不實之文書罪)
行使第二百十條至第二百十五條之文書者，依偽造、變造文書或登載不實事項或使登
載不實事項之規定處斷。
第二百十二條 (偽造變造特種文書罪)
偽造、變造護照、旅券、免許證、特許證及關於品行、能力服務或其他相類之證書、
介紹書，足以生損害於公眾或他人者，處一年以下有期徒刑、拘役或三百元以下罰金
。
第二百十條 (偽造變造私文書罪)
偽造、變造私文書，足以生損害於公眾或他人者，處五年以下有期徒刑。
第三百三十九條第一項、第三項(普通詐欺罪)
意圖為自己或第三人不法之所有，以詐術使人將本人或第三人之物交付者，處五年以
下有期徒刑、拘役或科或併科一千元以下罰金。
前二項之未遂犯罰之。


司法院資訊處製作；財團法人民間司法改革基金會備份。
